Inventaris van het archief van dr. P.J. Koets [levensjaren 1901-1995], 1920-1982
Nationaal Archief, Den Haag
Calff-de Vries, Y.H. van: -.07.1975 (1)
Cals, J.L.M .Th. van: .13.08.1963 (1)
Cals, J. van: 26 maart 1963
Campert, R. van: 02.06.1960 (505), z.j. (ca. 1960) (505), z.j. (ca. 1960) (505)
Carmiggelt, S. van: 19 juli 1977, 2 januari, 10 maart en 8 juni 1978
Carthy, A. van: 14.03.1967 (545), 22.03.1967 (545), 05.04.1967 (545)
Cate, Laurens ten van: 05.10.1973 (1)
Claessens, F.M. van: 02.03.1965 (1)
Colenbrander, W.S.A. van: 25.09.1952 (505), 13.12.1955 (505), 31.12.1958 (505), 28.09.1961 (505), 18.08.1976 (1), 22.09.1976 (1), 29.10.1976 (1)
Couwenberg, S.W. van: 24.04.1964 (545)
Couwenberg, S.W. van: 22 december 1970
aan: 0 6.05.1964 (545)
Cramer, N. van: 16.04.1970 (1), 01.05.1970 (1), 18.05.1970 (1), 12.06.1971 (1), 23.07.1972 (1)
Cijsouw, K. van van: 13.07.1973 (1)
Daalder, H. van: 09.07.1960 (505)
aan: 20.06.1950 (505)
Deane, C.B. van: 23.11.1949 (27)
Delfgaauw, G .Th .J. van: 27.08.1974 (2)
Diffelen, R.W. van van: 12.12.1945 (1), 04.06.1948 (27), 24.06.1948 (27)
aan: 21.05.1948 (27), 13.09.1948 (27), 15.11.1948 (27), 29.11.1948 (27), 14.01.1949 (27)
Dieleman, M.P. van: 04.12.1974 (1)
Djajadin, Hoesein W. aan: 15.11.1960 (505), 15.11.1960 (505)
Doel, H. van den van: 20.11.1927 (1)
Doko, I.H. van: 18.08.1949 (27)
Drees, W. van: 1 7.12.1958 (505)
Drower, W.M. van: 22.06.1948 (27)
aan: 23.06.1948 (27)
Drees, dr. W. van: 1977
Dubois, P.H. van: 15.01.1977 (1)
Dudok, dr. G.A. van: 12 december 1976, 13 november 1977
Dunk, H.W. von der van: 16.08.197 3 (1), 18.05.197 4 (1)
Dzulkarnain, T. van: 04.01.1950 (1), 11.02.1956 (1)
Eisenbergen van: 30.09.1949 (28), 03.10.1949 (28), 06.10.1949 (28)
Ekker, A. van: 04.08.1954 (505), 23.03.1959 (505)
Emanuels, S.D. van: 30.09.1961 (2)
Engelkens van: 08.02.1930 (2)
Engers, J.F. van: 26.09.1962 (2)
Enthoven, K.L.J. van: 26.07.1948 (28), 06.08.1948 (28), 18.08.1948 (28), 26.08.1948 (28), 20.08.1949 (28), 09.09.1949 (28), 1 7.09.1949 (28), 09.10.1949 (28), 18.10.1949 (28), 22.10.1949 (28), 04.04.1951 (520), 18.01.1961 (2), 24.01.1961 (2)
aan: 16. 0 8.1948 (28), 19.10.1949 (28)
Eijk, Henriëtte van van: 06.11.1972 (2)
Eijkelboom, J. van: 22.11.1966 (2), 16.12.1974 (2)
Fabius, J.C. van: 29.05.1967 (2)
Feen, P.J. van der van: 27.08.1974 (2)
Fens, K. van: 21.10.1971 (2)
Fernhout, J. van: 09.03.1920 (2)
Fortman, H.M.M. van: 27.09.1961 (505)
Fortgens, H.W. van: 21.01.1974 (2)
Fredericy, H.J. van: 20.11.1948 (28), 01.08.1949 (28)
Galasanctius, P. van: 22.09.1956 (2)
Geïllustreerde Pers N.V. van: 21.06.1971 (2), 28.06.1971 (2), 22.07.1971 (2), 17.09.1971 (2), 06.01.1972 (2), 13.01.1972 (2)
Gelder, N. van van: 24.05.1951 (520)
Genootschap Nederland-Indonesië van: 24.04.1972 (2)
George, M. van: 29.10.1971 (2), 02.12.1971 (2)
Gerke, P.J. van: 24.09.1948 (28), 24.10.1948 (28), 31.10.1948 (28), 04.03.1949 (28), 29.12.1957 (2), 20.01.1958 (2), 15.09.1963 (2)
aan: 10.08.1948 (28), 20.09.1948 (28), 29.10.1948 (28), 14.01.1949 (28)
Gerssen, D. van: 29.11.1945 (2), 26.06.1946 (28)
Gerssen, P. van: 25.05.1960 (2)
Gevers, W.J.G. van: 20.06.1951 (2), 12.09.1962 (2)
Gieden, A.H.C, van van: 15.08.1949 (28), 16.09.1949 (28), 07.02.1961 (505)
aan: 07.09.1949 (28), 04.10.1949 (28)
Giltay Veth, D. van: 10.09.1962 (2)
Goedhart, F.J. van: 25.09.1946 (28), -.10.1952 (505)
aan: 19.06.1947 (28)
Graaf, F .Th. de (V.N.G., afdeling Onderwijs) van: 06.07.1972 (2)
Graaf, Th.M.J. de van: 05.12.1967 (2)
Graf, D. van: 26.11.1947 (28), 15.01.1949 (28)
aan: 12.12.1947 (28)
Graf, L. van: 12.08.1968 (2)
Greshoff, J. van: 09.09.1949 (2), 25.08.1951 (2), 29.08.1951 (2)
Grondijs, Th.W. van: 30.09.1968 (2), 14.10.1968 (2)
Groot, A.D. de van: 30.11.1972 (2), 12.12.1972 (2), 07.09.1972 (2), 21.09.1976 (2), 13.06.1977 (2)
Grosheide, J. van: 06.03.1974 (2)
Gunning, L.P. van: 24.03.1951 (520)
Haegendoren, M. van: 24.09.1960 (506)
Hamburger, S. van: 30.10.1961 (520)
Hanssen, A.M. van: 09.05.1964 (545)
Harst, W.M. van der van: 26.05.197 3 (2)
Hart, P.P. van 't van: 29.11.1970 (2), 31.01.197 1 (2), 29.08.197 1 (2)
Hart-Gerdingen, C.M. van 't van: -.10.197 5 (2)
Hatta, Moh. aan: 06.12.1949 (28)
Hatta, M. van: 17 augustus 1977
Hees, P. van van: -06.01.197 3 (2), 11.10.197 4 (2)
Heinsius van: 20.06.1939 (2)
Heldring, J.L. van: 07.09.1961 (2), 02.04.197 3 (2), 05.10.197 3 (2), 31.05.197 4 (2), 16.12.197 4 (2), 04.11.1976 (2), 29.12.1976 (2), 19.01.1977 (2)
Heldring, J.L. van: 30 maart 1978
Hermeneus, secretaris van de redactie van van: 25.04.1966 (2)
Herwaarden, J. van van: 27.04.1973 (2)
Heus, L. van van: 19.06.1936 (2)
Hidding, K.A.H, van: 12.10.1960 (2)
Hille, ds. van van: 03.08.1970 (2)
Hillenius, D. van van: 21.08.197 3 (2)
Honig, Meinder van: 15.09.1970 (2)
Hoogendoorn, H. van: -.08.1949 (28)
aan: 20.08.1949 (28)
Hoogendoren, Anneke van: 28.12.1948 (2)
Hoogstraten, J.E. van van: 10.11.1945 (2)
Hoop, Van der (secretaris van het Koninklijk Bataviaasch Genootschap van Kunsten en Wetenschappen) van: 11.04.1938 (2)
Hoornik, Ed. van: 04.06.1951 (2)
Hora Adema, W. van: z.d. (2)
Hooykaas, C. van: 18.01.1940 Met losse aantekeningen van Koets
Hunger, F.W.T. van: 25.03.1949 (28)
aan: 04.06.1949 (28)
Hunninger, B. van: 27.10.1967 (2)
Idenburg, P.J.A. van: 01.11.1945 (3), 13.02.1947 (29), 22.04.1947 (29), 23.08.1947 (29), 08.10.1947 (29), 28.10.1947 (29), 04.11.1947 (29), 14.09.1948 (29), 21.11.1960 (506)
aan: 03.09.1947 (29), 26.10.1948 (29)
Jacobi, E.F. van: 02.08.1972 (2)
Jansma, T.S. van: 21.11.197 4 (3)
Janssen, E.M. van: 01.07.1970 (3), 18.02.197 3 (3)
Jansen, E.M. van: 14 september 1977
Janssen Perio, E.M. van: 01.06.1960 (506), 14.12.1960 (506)
Jaquet, N. van: 08.01.1927 (3)
Joekes, A.M. van: 13.12.1949 (29), 20.02.1950 (29)
aan: 04.01.1950 (29)
Joncheere, G.J. van: 16.10.1946 (29)
Jong, Frits de van: 02.11.1976 (3)
Jong, L. de van: 1 7.04.197 4 (3)
Jong, M. de van: 02.11.1961 (3), 22.01.1962 (3), 02.06.1962 (3), 05.09.1962 (3), 02.11.1964 (3), 02.11.1966 (3), 02.11.1967 (3)
Jongens, E. 4 november 1960
Jongkees, J. van: 02.0 8 .1938 (3)
Jordaan, L.J. van: 12.10.1956 (3), 23.06.1959 (3), 01.01.1961 (3), z.j. (ca. 1961) (3), z.j. (ca. 1961) (3), 28.09.1961 (520), 25.11.1961 (3), 22.04.1964 (3), 10.01.1969 (3), 29.05.1969 (3), 16.12.1969 (3), 24.06.1970 (3), 10.01.1971 (3), 01.01.1972 (3), 10.02.1973 (3), 18.07.1973 (3), 30.12.1973 (3), 12.02.1974 (3), 29.07.1974 (3), -. 11.1974 (3), 04.01.1975 (3), 25.03.1975 (3), 20.05.1975 (3), 28.07.1975 (3), 14.09.1975 (3), 25.04.1976 (3), 25.09.1976 (3), 04.11.1976 (3)
Jordaan, L.J. van: november 1977
Joustra, A.H. (Rijksinstituut voor Oorlogsdocumentatie) van: 19.04.1950 (3), 04.12.1964 (3)
Kadt, J. de van: 15.08.1962 (3)
Kaharudin, M. van: 10.03.1949 (29), 13.06.1949 (29)
Kamerbeek, J. van: 04.08.1966 (3), 08.06.1973 (3), 11.03.1974 (3)
Kamerbeek, prof. dr. J.C. 28 augustus 1977
Kan, W. van: 08.02.1950 (3), 27.01.1952 (3), 27.04.1958 (3), 28.05.1958 (3), 28.10.1960 (3), 02.01.1961 (506), 14.05.1961 (506), 29.09.1961 (3), 04.06.1966 (3), 05.02.1974 (3), 23.11.1974 (3)
aan: 08.05.1961 (506)
Kartanegara van: 12.08.1949 (29), 08.11.1949 (29)
Kats, Ivan van: 26.01.1970 (3), 13.03.1970 (3)
Kieft, C. van de van: 09.11.1966 (3), 05.07.1975 (3)
Kiers, R. (VPRO) van: 24.11.1976 (3), 07.12.1976 (3), 19.11.1977 (3)
Kiers, R. (VPRO) van: 16 augustus 1977
Kist, J.G. van: 06.08.1976 (3), 20.09.1976 (3)
Klaus, Th.M.P. van: 08.04.1972 (3)
Klein, P.W. van: 16.02.1973 (3), 02.03.1973 (3), 10.05.1973 (3)
Kleywegt, C. van: 28.04.1950 (541)
Klok, W.J. van: 15.06.1964 (545)
Knap, H.A.A.R. van: -.03.1955 (3), z.j. (ca. 1960) (505), 12.05.1960 (505), 18.03.1961 (507), 16.06.1961 (507), 04.11.1971 (3), 28.03.1972 (3), 14.08.1972 (3), 18.10.1974 (3), 29.11.1974 (3), 01.06.1975 (3), 01.08.1975 (3), 18.06.1976 (3)
Knap, H. 17 april, 2 mei 1978
Koch, D.M.G. van: 1 7.11.1951 (3), 11.12.1954 (3), 26.02.1959 (3)
Kok, G.A. de van: 15.02.1971 (3), 19.05.1971 (3), 25.11.1972 (3), 20.05.1973 (3), 21.06.1973 (3), 17.07.197 3 (3), 09.12.1973 (3), 03.01.1974 (3), 03.03.1974 (3), 12.06.1974 (3),
Kok, G.A. de 6 november 1977 en 28 mei 1978
Korte, H. van: 06.07.1961 (506)
Korthals Altes, A. van: 06.10.1976 (3), 05.01.1977 (3), 22.04.1977 (3)
Kremer, P.H. van: 27.06.1949 (29)
aan: 06.07.1949 (29)
Kroes, R. aan: 08.06.1970 (3)
Kuypers, G. van: 1 7.06.1960 (3)
Laet, J. de aan: 09.03.1960 (506)
Lamsweerde, H.C.J.A. van aan: 16.05.1960 (506)
Landwehr, D.H. (Koninklijke van Gorcum en Comp n.v. ) van: 02.09.1971 (4), 22.09.1971 (4), 08.10.1971 (4), 13.10.1971 (4), 09.11.1971 (4), 17.11.1971 (4), 31.12.1971 (4), 12.01.1972 (4), 08.03.1972 (4), 16.03.1972 (4), 04.05.1972 (4), 28.06.1972 (4)
Langemeijer, G.E. van: 14.11.1960 (4), 07.01.1974 (4)
Last, J. van: 09.08.1967 (4), -.05.1968 (4), -. -.1970 (4)
Leeman, A.D. van: 29.12.1974 (4)
Leeuw, R. van der van: 02.11.1976 (4)
Leeuwen, J. van van: 04.11.1961 (4)
Leupen, J. van: 11.01.1973 (4)
Leur, J.C. van van: 28.01.1940 (4), 19.04.1940 (4)
Lieftinck, G.I. aan: 19.05.1961 (506)
Lingen, O. van van: 15.08.1960 (4), 11.10.1960 (4), 04.01.1961 (4)
aan: 16.08.1960 (4), 20.08.1960 (4)
Lion Cachet, C. van: 19.01.1949 (4), 20.08.1960 (4)
Lips, L. van: 31.05.1967 (4)
Litvinoff, E. van: 02.03.1964 (545), 10.03.1964 (545), 21.05.1964 (545)
Loenen, D. aan: 03.10.1960 (506)
Logemann, J.H.A. van: 01.12.1949 (29)
aan: 01.11.1948 (29)
Loos-Haaxman, J. de van: 30.09.1961 (520), 30.01.1965 (4)
Lopes Dias 11 augustus 1977
Lovink van: 20.09.1960 (4)
Luns, J.M.A.H. van: 18.02.1960 (506)
Marez Oyens, H.J. de van: 15.04.1951 (4)
Mariën, A. van: 16.05.1961 (4)
Martinot, J.W.M. van: 22.06.1972 (4)
Matteman, L. van: z.j. (ca. 1975) (4)
Maurik, H. van van: 29.05.1972 (4), 12.06.1976 (4), 12.08.1976 (4)
Mayor Polak, J.B.A.F. van: 23.09.1968 (4), 16.10.1968 (4), 14 .01.1969 (4)
Meertens, P.J. van: z.d. (4), oktober 1974 (4) 22.09.1976 (4), 01.11.1976 (4) 04.03.1977 (4)
Mendelaar, J.J. aan: 08.08.1948 (30)
Menschaar, C.L. van: 11.05.1965 (4), 05.05.1965 (4)
Messemaeckers van de Graaf, H. aan: 24.08.1949 (4)
Meuleman, L. van: 21.05.1947 (4)
aan 21. 0 6.1947 (4), 01.11.1947 (4)
Meulenhoff, J.R. van: 03.10.1961 (506)
Meyer, H.M. van: 20.01.1969 (4), 12.02.1969 (4)
Meyer Ranneft, J.W. van: 04.04.1950 (4), 22.05.1950 (4)
Meijer Ranneft, dr. J.W. 21 maart 1965
Minjer, A. de van: 21.11.1958 (506)
Montagne, O. van: 23.08.1967 (4)
Mook, H.J. van van: 25.04.1945 (4), 08.02.1947 (30), 22.03.1947 (30), 0 6.09.1947 (30), 22.10.1947 (30), 29.03.1948 (30), 17.11.1948 (30), 13.12.1948 (30), 15.01.1949 (30), 27.11.1949 (30), 02.01.1955 (4), 11.12.1957 (4), 14.02.1958 (4), 27.04.1958 (4), 09.08.1959 (4), 08.06.1964 (4), 01.02.1965 (4), 19.03.1965 (4)
aan: 24.08.1947 (30), 15.10.1947 (30), 09.12.1948 (30), 15.09.1949 (30),
Moulin, D. de van: 15.07.1964 (4), 27.03.1971 (4)
Mozer, A. van: 01.11.1951 (54l)
Muda, J.H.J. van: 30.07.1975 (4)
Musch, F.O.B. van: 09.05.1960 (506), 23.08.1960 (506), 06.05.1960 (506), 20.08.1960 (30)
Neher, L. van: 15.12.1948 (30), 16.12.1948 (30), 05.01.1949 (30), 22.01.1949 (30)
aan: 21.12.1948 (30)
Neyenhuis, V. van: 21.02.1949 (30)
Nicolaf, C. (AVRO) van: z.j.
Nieuwenhuis, R. van: 02.12.1941 (4), 05.04.1947 (4), 10.07.1962 (4), -.11.1971 (4), 14.11.1972 (4), -.01.1973 (4)
Nieuwenhuys, R. 5 december 1977, 4 mei 1978
Nieuwenhuijze, C.A.O. van: 03.01.1949 (30), 1 7.04.1950 (4), 22.05.1950 (4)
Nievelt, W.F.H. van aan: 28.06.1948 (30)
Njös, H. van: 13.05.1963 (545)
Nolke van: 28.08.1956 (4)
Nord, H.R. van: 25.09.1961 (4)
Nord, Max van: 17.08.1976 (4)
Nord, M. 13 november 1977
Norden, W. van van: 04.03.1951 (507), 29.11.1951 (507) 24.10.1954 (4), 07.05.1958 (507) 06.09.1962 (4), 28.01.1969 (4), 01.05.1970 (4), 27.10.1975 (4)
Notermans, J. 3 december 1976
Oorschot, G. van van: 04.09.1965 (4), z.d. (4), 19.10.1971 (4), 07.01.1972 (4)
Oosthoek, A. van: 25.05.1974 (4)
Ouwerkerk, H.G. van: 20.11.1972 (541)
Polak, W. 17 mei 1973
Pamoentjak, K. St. van: 01.09.1948 (30)
Panhuys, W.E. van van: 21.06.1947 (4)
Patijn, C.L. van: 15.07.1960 (4)
aan: 12.07.1950 (4)
Peereboom, E. van: 13.02.1952 (507)
Peereboom, K. van: 19.12.1951 (507), 04.05.1952 (507), 11.10.1956 (507), 18.10.1956 (507), 18.07.1961 (507), 10.11.1927 (4)
Pellaupessy, M.A. van: 22.02.1976 (4), 23.07.1948 (30), 27.12.1948 (30), 05.01.1949 (30), 14.09.1949 (30)
aan: 28.01.1949 (30), 11.06.1949 (30)
Perron, B. du van: 11.02.1940 (4), 11.09.1951 (4), 09.10.1951 (4), 18.08.1952 (4), 04.11.1952 (4), 10.06.1953 (4), 03.02.1956 (4), 14.05.1956 (4), 15.05.1956 (4), 28.06.1956 (4), 23.04.1958 (4), 20.10.1958 (4), 25.10.1958 (4), 15.03.1960 (4), 20.03.1960 (4), 02.07.1961 (4), 16.08.1961 (4), 01.09.1961 (4), 18.01.1962 (4), 24.12.1962 (4), 01.11.1968 (4), 12.01.1927 (4), 21.08.1972 (4)
Perron, E. du van: 12.11.1938 (4), 17.07.1939 (4), 09.08.1939 (4)
Perron-de Roos, E. du van: 23.05.1960 (506)
Piekaar, A.J. van: 12.06.1960 (4)
Phillips, H. van: 15.04.1970 (4)
Phillips, H.E.I. van: 14.11.1945 (4), 07.01.1946 (30), 13.10.1946 (30), 05.10.1947 (30)
Pinke, A.S. van: 29.08.1960 (4)
Plas, Ch.O. van der van: 10.09.1948 (30), 08.11.1948 (30), 22.06.1949 (30)
aan: 17.12.1947 (30)
Poldermans, H.W. van: 18.11.1949 (4), 07.01.1950 (4), 17.01.1950 (4)
Pope, C. van: 22.03.1949 (30), 23.03.1949 (30), 05.05.1949 (30)
Posthumus, K. van: 08.04.1936 (4)
Praag, C. van van: -.03.1965 (4)
Prange, J.M. van: 21.08.1962 (4)
Pringgodigdo, A.K. van: 27.04.1953 (4), 18.04.1972 (5), 24.05.1972 (4)
Prins Bernhard Fonds van: 01.02.1972 (5)
Prinsen Geerlitgs-Zon, H.C. van: 27.10.1971 (4), 29.11.1972 (4), 27.11.1973 (4), 19.11.1976 (4)
Punt, J. (Prins Bernhard Fonds) van: 24.05.1972 (4)
Pijper, G.F. van: 29.05.1955 (4), 23.11.1960 (4), 12.05.1961 (4), 23.01.1971 (4), 21.12.1971 (4), 28.02.1973 (4), 13.05.1973 (4), 18.05.1973 (4), z.d. (4), 30.01.1974 (4), 05.06.1974 (4), 08.06.1974 (4), 12.06.1974 (4), 02.07.1974 (4), 25.07.1974 (4)
Raalte, E. van van: 13.05.1952 (507), 23.07.1955 (507), 26.08.1960 (507), 16.09.1961 (507), 16.06.1971 (5), 09.07.1971 (5)
Ranitz, J.A. de van: 25.01.1950 (5), 27.01.1950 (5)
Rantwijk, A.E.van van: 20.05.1963 (5)
Ravesteyn, S. van van: 29.04.1977 (5), 24.06.1977 (5) 14.07.1977 (5)
Rees, S.L. van van: 01.11.1961 (5)
Reeuwijk, D.P.J. van van: 23.09.1970 (5), 02.11.1970 (5)
Reve, G.J.M, van het van: 14.09.1951 (5), 20.04.1972 (5) 19.07.1973 (5)
Reve-de Jong, J. van het van: 18.02.1975 (5), 19.04.1975 (5)
Rhijn, A.A. van van: 08.09.1961 (507)
Rhijn, M. van van: 1 6.09.1960 (5)
Ribbius Peletier, E. van: z.d. (5)
Rietbroek, J.P. van: 08.02.1969 (5)
Ritman, J.H. van: 23.12.1950 (5), 30.05.1951 (5), 03.02.1972 (5), 23.02.1972 (5)
Roelofs, Joes (VPRO) van: 13.06.1977 (5)
Roem, M. van: 23.01.1967 (5), 03.02.1967 (5), 12.04.1967 (5), 16.07.1971 (5), 12.06.1972 (5), 04.07.1972 (5), 16.02.1973 (5), 26.02.1974 (5)
aan: 14.01.1950 (5)
Roeslan Abdulgani van: 15.08.1972 (5), 02.02.1972 (5), 01.03.1972 (5), 18.03.1972 (5), 27.04.1972 (5), 02.06.1972 (5), 11.08.1972 (5), 02.04.1973 (5), 24.04.1973 (5), 26.04.1973 (5), 28.08.1973 (5)
Rogier, L.J. van: 29.09.1965 (5)
Roland Holst, A. van: 12.04.1955 (507)
Romanos, J.H. van: 13.11.1949 (31)
Romein, J.M. van: 20.09.1960 (507), 11.06.1962 (5)
Roobol, H.W. van: 22.07.1974 (5)
Roodnat, B. van: 13.09.1975 (5)
Roos, A. de van: 20.09.1961 (520)
Roijen, E. van van: 03.11.1976 (5)
Roijen, H.J. van (Prins Bernhard Fonds) van: 01.02.1972 (5), 18.04.1972 (5)
Roijen, J.H. van van: 18.03.1949 (31), 20.10.1949 (31), 21.04.1967 (5), 12.05.1967 (5), 05.05.1967 (5), 05.06.1967 (5)
aan: 05.02.1949 (5), 26.04.1967 (5)
Ruiter, R. van: 26 november 1962
Ruller, H. van van: 05.04.1972 (5)
Rüter, C.F. van: 12.01.1965 (5), 20.09.1965 (5)
Rutgers, H.C. van: 01.10.1960 (5)
Samkalden, I. van: 15.11.1960 (5), 19.11.1960 (5)
Samson, W. van: 21.07.1970 (5), 17.08.1970 (5)
Sanders, P. van: 06.12.1946 (31), 29.11.1947 (31)
Sanders, P.F. van: 01.12.1954 (507), 02.10.1960 (507), 06.10.1960 (507), 10.12.1960 (507), 05.02.1961 (507), 25.02.1961 (507), 19.03.1961 (507), 25.09.1961 (507), -.03.1973 (4)
aan: 28.09.1961 (507)
Sannes, J. van: 08.03.1963 (545)
aan: 12.03.1963 (545)
Santioso van: 04.05.1965 (5)
Schaper, B.W. van: 15.07.1975 (5), 03.11.1976 (5)
Schneider, J. van: 02.11.1963 (5)
Schöffer, I. van: 12.04.1974 (5), 10.07.1977 (5)
Schöffer, H.J. van: 24.11.1960 (507)
Schipholt, A.M.Z. van: 18.05.1951 (5)
Schols, W. van: 15.07.1947 (31), 07.08.1947 (31)
aan: 19.06.1947 (31), 06.08.1947 (31)
Schoute, B. van: 11.12.1945 (5)
Schrader, R. van: 14.05.1950 (5)
Selms, A. van van: 30.05.1960 (5)
Seret, A. van: 02.11.1950 (5)
Sjarifoedin, A. aan: 04.02.1948 (31)
Sluyser, M. van: 14.03.1951 (520)
Sluyter, kolonel van: 04.11.1948 (5)
Smit, C. van: -.10.1969 (5)
Spoor, S.H. van: 04.01.1948 (3)
Stempels, A. van: 06.07.1962 (5), 25.10.1968 (5), z.d.
Stheeman, U.W.H. van: 11.06.197 3 (5)
Stikker, D.U. van: 26.04.1961 (5)
Stoel, M. van der van: 18.02.1965 (541), 31.03.1965 (541)
Stolte van: 11.04.1973 (5)
Subardjo, H.A. van: 30.04.1973 (5)
Sijs, B.A. van: 29.12.1968 (5)
Taupe, C.R. van van: 15.07.1950 (5)
Terwen, J.J. van: 24.02.1973 (5)
Terwen-de Loos, P. van: 29.08.1955 (508), 30.09.1955 (508)
Tielrooy, J.B. van: 17.03.1951 (520)
Thio, T.T. van: 06.06.1949 (30)
Thijn, E. van van: 29.09.1970 (541)
Tobing, L.L. van: 26.12.1947 (30), 22.12.1948 (30)
aan: 24.01.1948 (30)
Tollenaere, F. van de van: 06.01.1959 (508), 31.12.1959 (508), 24.12.1960 (508), -.01.1962 (5), 05.06.1970 (5)
aan: 04.01.1961 (508), 01.06.1970 (5)
Tollenaere-Blonk, A.G. van de van: 17.01.1962 (5), 19.01.1962 (5)
Tijn, E. van van: z.j. (5)
Tijn, Th. van aan: 20.09.1976 (5)
van: 02.04.1927 (5)
Uri, S.P. van: 04.07.1951 (6)
Ursone, P.A. van: 20.09.1965 (6), 20.11.1965 (6)
Uyl, J.M. den aan: 23.08.1949 (32)
Vaate, P.J. bij de van: 10.06.1971 (6)
Valkenburg, M.H. van: 16.04.1964 (545)
Veen, J. van van: 14.01.1974 (6)
Veen, A. van der van: 03.05.1977 (6)
Veer, P. van 't van: 02.05.1974 (6)
Veer, P. van ‘t 16 en 27 oktober 1977
Vleer, A.J. 2 augustus 1965
Velde, J.J. van de van: 30.09.1948 (32)
Velde, dr. I. van der, 8 september, 13 oktober 1964
Vergeest, Pater van: 24.02.1959 (6)
Verkruizen, W.G. van: 02.11.1965 (545)
Vermeer, E. van: 21.04.196 0 (545)
Verspoor, D. van: 18.10.1966 (6), 07.10.1976 (6)
Villeneuve, C.H.V. de van: 23.10.1948 (32), 24.03.1949 (32)
aan: 10.08.1948 (32)
Visser, J.L.A. van: 30.11.1949 (32), 21.01.1950 (32)
Visser, Tj.S. van: 12.12.1966 (6)
Visser 't Hooft, W.A. van: 15.09.1960 (508), 30.11.1960 (508)
Vollgraff-Roes, A. van: 12.12.1967 (6)
Vollgraff, C.W. van: 20.06.1955 (6), 08.06.1956 (6)
Vondeling, A. van: 01.01.1962 (6), 1 7.03.1965 (54l), z.j. (ca. 1972) (6), 02.10.1974 (6)
Voorhoeve, P. van: 03.03.1946 (32), 13.09.1947 (32), 11.01.1949 (32), 03.05.1972 (6)
Voous, K.H. van: 31.05.1972 (6)
Vorrink, K. van: 20.03.1950 (520)
Voskuil, K. van: 04.12.1961 (6), 20.12.1965 (6), 30.05.1967 (6), 06.12.1973 (6), 13.09.1974 (6)
Vries, A. de van: 06.08.1965 (6), 06.09.1965 (6)
Vries, D. de van: 17.11.1946 (32), 06.04.1951 (520)
Vries, G.J. de van: 20.07.1970 (6), 22.07.1972 (6), 08.08.1972 (6), 29.10.1972 (6), 30.11.1972 (6), 03.04.1973 (6), 11.04.1973 (6), 11.07.1973 (6), 04.12.1973 (6), 19.08.1974 (6), 01.11.1974 (6), 27.11.1974 (6), 01.11.1976 (6), 30.11.1976 (6)
Vries, H. de van: 01.06.1961 (6)
Vrolijk, M. van: 06.04.1972 (6)
Vrijling, K.J. van: 29.12.1961 (6), 08.04.1962 (6), 27.08.1962 (6), 29.12.1963 (6), 10.08.1964 (6), 31.12.1966 (6), 31.12.1967 (6), 02.01.1973 (6)
Waarde, J.J. van der van: 03.03.1946 (32)
Wageningen, G. van van: 04.09.1974 (6), 27.09.1974 (6)
Wal, H. van der van: 05.06.1966 (6)
Wal, S.L. van der van: 02.03.1975 (6)
Walsum, G.E. van van: 03.04.1951 (6), 26.09.1961 (6), 04.01.1973 (6), 13.01.1973 (6), 16.02.1973 (6)
Wansink, P.A. van: 05.09.1947 (32), 01.09.1949 (32), 28.09.1949 (32), 24.05.1951 (520)
aan: 20.11.1947 (32)
Wapstra, A.H. van: 16.07.1973 (6)
Warendorf, J.C.S. van: 29.01.1970 (6), 29.07.1972 (6), 31.10.1972 (6), 31.10.1973 (6), 07.05.1974 (6), 24.07.1974 (6), 31.10.1974 (6), 12.07.1975 (6), 02.02.1977 (6), 12.04.1977 (6), 30.04.1977 (6)
Warendorf, mr. J.C.S. van: 23 augustus, 24 oktober 1977, 11 mei, 21 juli 1978
Warners, ir. C.J. van: 22 oktober, 3 november 1977
Warners, C.J. van: 10.06.1951 (6)
Warren, Hans van: 19.03.1972 (6), 14.11.1972 (6), 04.06.1973 (6), 15.06.1973 (6), 01.08.1973 (6)
Weel, J.J. van der van: 21.10.1973 (6)
Welsing, J.I.M. van: 20.03.1946 (32), 01.07.1947 (32), 15.01.1948 (6), 17.08.1960 (6), 08.05.1961 (6)
aan: 01.07.1947 (6), 15.01.1948 (6), 17.08.1960 (6), 08.05.1961 (6)
Werkman, E. van: 07.10.1971 (6), 27.04.1972 (6), 27.05.1972 (6), 10.04.1973 (6), 12.07.1973 (6), 24.06.1974 (6), 06.01.1975 (6), 20.02.1975 (6), 25.02.1975 (6), 22.03.1975 (6), 10.10.1975 (6), 29.10.1975 (6), 27.04.1976 (6), 10.06.1976 (6), 12.07.1976 (6), 20.09.1976 (6), 01.01.1977 (6), 21.02.1977 (6)
Werkman, E. van: 29 maart, 1 juni, 20 oktober 1977
Wertheim, W.F. van: 13.12.1958 (6)
Wiardi Beckman Stichting, Dr., 24 november 1960
Wibaut, F. van: 13.02.1969 (6)
Wibaut-de Fries, M.F. van: -.06.197 5 (6)
Wichers-Joncheer, C.Q. aan: 24.12.1960 (508)
Widjojoatmodjo, A.K. van: 05.12.1946 (32), 27.05.1949 (32), 02.06.1971 (6), 23.12.1971 (6), 29.05.1975 (6)
Willekens, P. van: 25.08.1948 (32)
Willemse, H. van: 28.09.1957 (508), 05.10.1957 (508), 09.04.1958 (508), l4.04.1958 (508), 14.08.1958 (508)
aan: 10.04.1958 (508), 12.08.1958 (508)
Willemsen, A.W. van: 07.04.1959 (6), 30.08.1960 (6), 26.01.1961 (6), 03.04.1961 (6)
Willigen-Vuyk, B. de van: 09.06.1940 (6), 15.06.1940 (6), 19.05.1958 (6), 29.05.1958 (6), 02.06.1958 (6), 24.06. 1 958 (6), 14.07.1958 (6), 18.01.1959 (6), 24.08.1959 (6), 26.08.1959 (6), 23.09.1959 (6), 01.10.1961 (6), z.j. (ca. 1961) (6)
Winkler, J. van: 22.09.1960 (508), 18.12.1960 (508), z.j. (ca. 1973) (6), 05.07.1975 (6)
Winkler, J. van: 15 augustus 1977
Wiranatakusuma, R.A.A. van: 03.05.1949 (32)
aan: 03.06.1949 (32)
Wiriaatmadja, Djoemhana van: 22.07.1970 (6), 09.10.1970 (6)
Wiswall, P.M. van: 4 september 1948
Wit, J.C. de van: 12.09.1971 (6)
Wit, R.S. van: 29.11.1972 (6), 11.10.1973 (6)
Witsen, E. van van: 27 oktober 1969
Witte, L.G. van: 24.07.1946 (32)
Woestijne, W.J. van de van: 10.06.1961 (508)
Wortman, A. van: 17.08.1946 (32), 10.08.1960 (6), 23.12.1960 (6)
aan: 24.08.1960 (6)
Wijnen, M.C.C. van: 13.12.1960 (6)
Wijnmalen, H.J. van: 09.07.1947 (32)
aan: 11.07.1947 (32)
Yong Mun Cheong van: 11.11.1976 (6), 07.12.1976 (6)
Yong, Muni Cheong van: 17 augustus 1977, 6 en 30 maart 1978
Zantwijk, dr. R.A.M. van van: 11 augustus 1971
Zee, S.K. van der (AVRO) van: 03.10.1960 (6)
Zimmennan, L.J. van: 02.05.1951 (6)
Zijlstra, D. van: 23.12.1965 (6), 08.06.1971 (6), 15.09.1971 (6), 16.01.1973 (6), 10.12.1973 (6)
Beschrijving van de series en archiefbestanddelen
- Algemeen, I.
  - Briefwisseling, 1.
    - Ingekomen en doorslagen van uitgaande brieven., 1920-1977; 1-6; 6 omslagen
      Alfabetisch en chronologisch geordend; de namen van correspondenten zijn nog niet verwerkt in de lijst van correspondenten.
      - A-B., 1
        Ingekomen brieven van:
        - Bank, Th. M., 16 maart 1978, 19 april 1978, 30 juli 1978, -
        - Bannier, J.H., 6 april 1965, -
        - Berg, J.Th.J. van den, 21 juni 1978, -
        - Berntrop jr. J.C., 22 mei en 14 juli 1978, -
        - Beus, dr. J.G. de, oktober 1977, 8 januari 1978, -
        - Borrie, G.W.B., 31 juli 1977 en 23 november 1977, -
        - Bot, T., 31 augustus 1947, -
        - Bouman, H., 7 januari 1962, -
        - Brugmans, I.J., 17 juli 1977, 1 mei en 5 mei 1978, -
        - Bijkerk, J.C., 3 september 1977, -
      - C-H., 2
        - Cals, J., 26 maart 1963, -
        - Carmiggelt, S., 19 juli 1977, 2 januari, 10 maart en 8 juni 1978, -
        - Couwenberg, S.W., 22 december 1970, -
        - Drees, dr. W., 1977, -
        - Dudok, dr. G.A., 12 december 1976, 13 november 1977, -
        - Hatta, M., 17 augustus 1977, -
        - Heldring, J.L., 30 maart 1978, -
      - I-K., 3
        - Jansen, E.M., 14 september 1977, -
        - Jongens, E., 4 november 1960, -
        - Jordaan, L.J., november 1977, -
        - Kamerbeek, prof. dr. J.C., 28 augustus 1977, -